最高法院刑事判決　　　　　　九十四年度台上字第四０二二號
　　上　訴　人　甲○○
　　　　　　　　　　　　3之1.
　　　　　　　　　　　　（另案在台灣屏東監獄竹田分監執行
　　　　　　　　　　　　中）
上列上訴人因違反毒品危害防制條例案件，不服台灣高等法院高
雄分院中華民國九十四年四月二十二日第二審判決（九十四年度
上訴字第四二六號，起訴案號：台灣屏東地方法院檢察署九十三
年度毒偵字第一一一０號、第一二九七號），提起上訴，本院判
決如下：
    主  文
上訴駁回。
    理  由
按刑事訴訟法第三百七十七條規定，上訴於第三審法院，非以判
決違背法令為理由，不得為之。是提起第三審上訴，應以原判決
違背法令為理由，係屬法定要件。如果上訴理由狀並未依據卷內
訴訟資料，具體指摘原判決不適用何種法則或如何適用不當，或
所指摘原判決違法情事，顯與法律規定得為第三審上訴理由之違
法情形，不相適合時，均應認其上訴為違背法律上之程式，予以
駁回。本件上訴人甲○○上訴意旨略稱：(一)、上訴人於民國九十
四年一月十一日到案經採尿，亦自白有吸食毒品犯行，原判決未
就此裁判上一罪部分併予審理，恐影響上訴人再被追訴之困擾。
(二)、原判決雖謂上訴人二度經通緝查獲到案，但上訴人初次被通
緝後係自首到案，第二次則因未收受通知所致，非惡意逃匿，此
部分原判決認定已有錯誤。且因上訴人感染○○病，原請原審考
量上訴人健康因素及生命有限，酌量依刑法第五十九條、第六十
條科刑，但原審竟駁回上訴人之上訴，復未說明其理由，懇請將
原判決撤銷從新量刑，予上訴人自新機會等語。
惟查證據之取捨與其證明力之判斷，以及事實有無之認定，屬事
實審法院之職權，苟其取捨證據與判斷證據證明力並不違背經驗
法則及論理法則，即不容任意指為違背法令，而執為第三審適法
之上訴理由。本件原判決認定上訴人有原判決事實欄所載之連續
施用第一級毒品海洛因犯行，係以上訴人業已坦承不諱，且其先
後四次為警查獲時所採集之尿液，經送請檢驗結果均呈嗎啡陽性
反應；二次為警查獲扣案之白色粉末，經送鑑定結果，亦均確認
含有毒品海洛因成分，有屏東縣衛生局煙毒及麻醉藥品類委託檢
驗結果通知書三紙、長榮大學毒研中心確認報告一份及法務部調
查局鑑定通知書二紙在卷可稽，復有注射針筒四支扣案供憑，足
證上訴人自白與事實相符。上訴人前因施用毒品，由法院裁定送
強制戒治至八十九年五月十四日執行完畢釋放，亦有台灣高等法
院被告全國前案紀錄表及司法院全國線上查詢在監所最新資料報
表各一份附卷足考等證據，予以綜合判斷，認上訴人成立毒品危
害防制條例第十條第一項施用第一級毒品罪，並審酌上訴人施用
毒品之動機、頻率、曾有違反肅清煙毒條例、毒品危害防制條例
等多項犯罪前科、素行非佳，前因施用毒品經強制戒治及判處徒
刑確定後，又再度施用毒品，屢經查獲，釋放後再犯，顯見其毒
癮非輕，復於第一審審理中逃匿，經兩度發布通緝緝獲到案受審
，及其於偵、審程序中坦承犯行等一切情狀，認第一審予以量處
有期徒刑一年六月（累犯），並沒收銷燬扣案之第一級毒品海洛
因及沒收注射針筒等，均無不合，因而維持第一審之判決，駁回
上訴人於第二審之上訴，已詳敘其所憑之證據及認定之理由，所
為論斷，均有卷存證據資料可資覆按，從形式上觀察，原判決此
部分並無違背法令情形。至上訴人所指其於本件判決事實外另亦
有施用毒品犯行部分，因卷內並無任何證據資料可供認定，原審
未併予審酌、說明，自無違法可言。又上訴人確因二次通緝始到
案接受審判，有各該通緝書可稽，原判決所為量刑審酌事項，並
無與卷內證據資料不符之情形，其於第一次被通緝後容有自行到
案，亦與自首之要件不符。且原判決既已敘明量刑所審酌之相關
情狀，而維持第一審於法定刑內量處之刑期，此量刑職權之合法
行使，尚不得任意指摘，據為上訴第三審之理由。上訴意旨既未
指摘原判決科刑有何具體違背法令情形，單純就科刑之輕重為爭
執，自非適法之第三審上訴理由。衡諸前開說明，其上訴為違背
法律上之程式，應予駁回。
據上論結，應依刑事訴訟法第三百九十五條前段，判決如主文。
中　　華　　民　　國　九十四　年　　七　　月　二十八　日
                      最高法院刑事第二庭
                          審判長法官  董　明　霈
                                法官  林　茂　雄
                                法官  張　祺　祥
                                法官  呂　永　福
                                法官  花　滿　堂
      本件正本證明與原本無異
                                      書  記  官
中　　華　　民　　國　九十四　年　　八　　月　　二　　日
                                                      Ｃ
